【裁判字號】    99,訴,699
【裁判日期】    991220
【裁判案由】    違反毒品危害防制條例
【裁判全文】
臺灣嘉義地方法院刑事判決               99年度訴字第699號
公  訴  人  臺灣嘉義地方法院檢察署檢察官
被      告  吳浩任
上列被告因毒品危害防制條例案件，經檢察官提起公訴（99年度毒
偵字第1005號），被告於本院行準備程序時就犯罪事實為有罪之
陳述，經本院合議庭裁定適用簡式審判程序，判決如下：
    主  文
吳浩任施用第一級毒品，累犯，處有期徒刑玖月。又施用第二級
毒品，累犯，處有期徒刑參月。又施用第一級毒品，累犯，處有
期徒刑玖月，應執行有期徒刑壹年陸月。
    犯 罪 事 實
一、吳浩任前因施用毒品案件，經本院判處有期徒刑7月確定，
    並送強制戒治，於民國92年8月14日戒治期滿，甫於93年3月
    9日縮短刑期期滿出監執行完畢，於前開強制戒治執行完畢
    釋放後5年內，復於96年間因施用毒品案件，經本院95年度
    訴字第804號判處有期徒刑8月、2罪，應執行有期徒刑1年3
    月，嗣經減刑各減為4月，應執行有期徒刑7月確定。又於96
    年間，因施用毒品案件，經本院96年度訴字第440號判處有
    期徒刑5月確定（下稱第1罪）。再於96年間，因施用毒品案
    件經本院96年度訴字第680號判處有期徒刑7月確定（下稱第
    2罪）。又於96年間因施用毒品案件，經本院96年度訴字第
    696號，判處有期徒刑8月確定（下稱第3罪）。另於96年間
    ，因施用毒品案件，經本院96年度訴字第793號判處有期徒
    刑8月確定（下稱第4罪），上開第1至4罪，定應執行有期徒
    刑2年3月確定，於99年3月25日因縮短刑期執行完畢。詎其
    未戒除毒癮，復各別基於施用第一級毒品與第二級毒品之犯
    意，分別為下列行為：
  (一)於99年5月31日下午4時許，於嘉義縣東石鄉○○村○○○路
    151號，將第一級毒品海洛因摻入食鹽水，以針筒方式注射
    ，施用第一級毒品海洛因1次。
  (二)於99年5月31日晚上8時許，於嘉義縣東石鄉○○村○○○路
    151號，將第二級毒品甲基安非他命，置於玻璃球內，以燒
    烤吸食其煙霧之方式，施用第二級毒品甲基安非他命1次。
  (三)於99年7月15日晚上7時許，於嘉義縣東石鄉○○村○○○路
    161之2號，將第一級毒品海洛因摻入食鹽水，以針筒方式注
    射，施用第一級毒品海洛因1次。
二、嗣經警方於99年6月2日晚上7時40分許，於嘉義縣朴子市新
    吉庄北營土地公廟，經警盤查發現其為毒品犯罪治安顧慮人
    口，並徵得其同意而採尿送驗後，其尿液檢驗結果呈甲基安
    非他命、可待因及嗎啡皆為陽性反應。復經警方於99年7月
    17日下午5時10分許，於嘉義縣太保市嘉168線東勢里路口處
    因交通違規，經警當場攔查，並發覺被告為毒品犯罪治安顧
    慮人口，並徵得其同意而採尿送驗後，其尿液檢驗結果呈可
    待因及嗎啡皆為陽性反應，始查悉上情。
三、案經嘉義縣警察局朴子分局、嘉義縣警察局水上分局報告臺
    灣嘉義地方法院檢察署檢察官偵查起訴。
    理  由
一、本件係經被告吳浩任於本院準備程序中就被訴事實為有罪之
    陳述，經本院合議庭裁定由受命法官獨任以簡式審判程序審
    理，依刑事訴訟法第273條之2、同法第159條第2項規定，不
    適用傳聞法則有關限制證據能力之相關規定，合先敘明。
二、上揭事實，業據被告坦承不諱，其經警於上開時、地查獲而
    採尿送驗結果，分別呈嗎啡（海洛因代謝物）及甲基安非他
    命、嗎啡（海洛因代謝物）陽性反應之事實，有臺灣檢驗科
    技股份有限公司99年6月22日及同年8月4日濫用藥物尿液檢
    驗報告2份（檢體編號朴088號、水A99號）、代號與真實姓
    名對照表2份附卷可稽（嘉朴警偵字第0990082231號卷第
    5、6頁；嘉水警偵字第0990011782號卷第3、5頁）。又被告
    有事實欄一所載因施用毒品違反毒品危害防制條例而受強制
    戒治等情形，此亦有臺灣高等法院被告前案紀錄表在卷可憑
    。是以本件事證已臻明確，被告於強制戒治執行完畢釋放後
    ，於5年內已再犯，並經依法追訴處罰，其本件第3次以上再
    度施用毒品海洛因、甲基安非他命之行為，堪為認定，均應
    予依法論科。
三、按海洛因、甲基安非他命係毒品危害防制條例第2條第2項第
    1款、第2款所明定之第一級、第二級毒品，不得非法持有、
    施用。核其所為，係分別違犯毒品危害防制條例第10條第1
    項之施用第一級毒品罪及第10條第2項之施用第二級毒品罪
    。其施用第一級毒品及施用第二級毒品前、後，持有第一級
    毒品、第二級毒品之低度行為，應分別為施用第一級毒品、
    第二級毒品之高度行為所吸收，不另論罪。前開施用第一級
    毒品及施用第二級毒品3罪間，犯意各別，行為互異，犯罪
    構成要件不同，自應分論併罰。又被告有犯罪事實欄一所載
    之科刑執行紀錄，此有臺灣高等法院被告前案紀錄表1份附
    卷可按，其於受有期徒刑執行完畢後，5年以內故意再犯本
    件有期徒刑以上之罪，均為累犯，各應依刑法第47條第1項
    規定加重其刑。爰審酌被告國中肄業，未婚，從事幫忙家人
    採收牡蠣工作，且有前述犯罪及施用毒品遭查獲之紀錄，有
    臺灣高等法院被告前案紀錄表附卷足據，其前仍一再施用，
    不知戒除毒癮，而其施用毒品實為戕害自身健康之犯罪，於
    他人固無明顯重大危害，然對社會善良風氣已足生不良影響
    ，並斟酌其施用之次數，及其坦承施用毒品之犯行之犯後態
    度等一切情狀，分別量處如主文所示之刑，並定其應執行之
    刑，以資儆懲。至供施用毒品之針筒並未扣案，無從證明仍
    存在，為免執行困難，爰不予宣告沒收，併予敘明。
據上論斷，應依刑事訴訟法第273條之1第1項、第299條第1項前
段，毒品危害防制條例第10條第1項、第2項，刑法第11條前段、
第47條第1項、第51條第5款，判決如主文。
本案經檢察官陳志川到庭執行職務
中    華    民    國    99    年    12    月  20     日
                  刑事第三庭法  官  葉淑儀
以上正本證明與原本無異。
如不服本判決應於收受判決後10日內向本院提出上訴書狀，並應
敘述具體理由；其未敘述上訴理由者，應於上訴期間屆滿後20日
內向本院補提理由書（均須按他造當事人之人數附繕本）「切勿
逕送上級法院」。
中    華    民    國    99    年    12    月  20     日
                            書記官  劉美娟
附錄論罪法條全文：
毒品危害防制條例第10條
施用第一級毒品者，處 6 月以上 5 年以下有期徒刑。
施用第二級毒品者，處 3 年以下有期徒刑。

司法院資訊處製作；財團法人民間司法改革基金會備份。
